臺灣嘉義地方法院民事判決
110年度重訴字第34號
原      告  合作金庫商業銀行股份有限公司

法定代理人  雷仲達  
訴訟代理人  黃蘭婷  
            王正郎  
被      告  青松樂活科技農業股份有限公司


兼
法定代理人  呂政諺  




被       告  張秀蘭  
             呂沈淑枝
上列當事人間清償借款事件，在民國110年10月4日言詞辯論終結
，本院判決如下：
    主  文
被告應該連帶給付原告新臺幣（下同）6,833,829元，以及如附
表所示的利息、違約金。
訴訟費用68,716元由被告連帶負擔。
    事  實
甲、程序部分：
一、被告都經過合法通知，沒有在言詞辯論期日到場，本件也沒
    有民事訴訟法第386條各款規定的情形，因此，本院依照原
    告的聲請，在只有原告一方到場辯論的情形下作成判決。
二、訴狀送達後，原告不得將原訴變更或追加他訴，但擴張或減
    縮應受判決事項之聲明者，不在此限，民事訴訟法第255條
    第1項第3款有明文規定。本件原告起訴時原請求：被告應連
    帶給付原告6,833,829元，及①其中4,100,757元的借款利率
    依照原告定儲指數月指標利率從民國110年3月15日起到110
    年12月31日止按年息1.50%固定計息，另外從110年12月31日
    起到115年3月15日止，改依照當時公告的前述指標利率（即
    1.50％）加碼年息2.11%計算浮動計息；②其中2,733,072元從
    110年3月15日起到110年12月31日止按年息1.00%固定計息，
    另外從110年12月31日起到115年3月15日止，改依照當時公
    告的前述指標利率（即1.00％）加碼年息2.11%計算浮動計息
    ，如果逾期付息或到期沒有履行債務時，其逾期在6個月内
    者，按上開利率百分之10，逾期超過 6個月部分，按上開利
    率百分之20計付違約金。之後在訴訟進行中，於110年9月9
    日變更聲明為：被告應該連帶給付原告6,833,829元，以及
    如附表所示的利息和違約金。審核原告所為上開訴之變更，
    與上開規定相符，應予准許。
乙、實體部分：　　
一、原告主張：
（一）被告青松樂活科技農業股份有限公司（下稱被告青松公司
      ）在110年3月15日邀同被告呂政諺、張秀蘭、呂沈淑枝為
      連帶保證人，向原告分別申請貸款600萬元、400萬元，借
      款額度共計1,000萬元（中小信用保證基金保證600萬元8
      成，400萬元9成），借款利率是約定依照原告定儲指數月
      指標利率，其中600萬元部分從110年3月15日起到110年12
      月31日止，按照年息1.50%固定計息，以及從110年12月31
      日起到115年3月15日止，改依照當時公告的前述指標利率
      （目前為年利率0.84％）加碼年息2.11%計算浮動計息；另
      外400萬元部分從110年3月15日起到110年12月31日止，按
      照年息1.00%固定計息，以及從110年12月31日起到115年3
      月15日止，改依照當時公告的前述指標利率（目前為年利
      率0.84％）加碼年息2.11%計算浮動計息。如果逾期付息或
      到期沒有履行債務時，其逾期在6個月内部分，按照上開
      利率百分之10，逾期超過6個月部分，按上開利率百分之2
      0計算應該給付的違約金。
（二）不料，被告青松公司及法定代理人呂政諺的支票帳戶從11
      0年4月29日起連續退票35張，共計11,658,026元，並且遭
      臺灣票據交換所在110年5月3日因存款不足通報，一直到
      現在都沒有清償，依照授信約定書的個別商議條款的第1
      條第1項第2款約定，上開借款已經喪失期限利益視為全部
      到期，並且原告不須要事先通知或催告，被告應該馬上清
      償借款，所以依消費借貸契約及連帶保證的法律關係，請
      求被告連帶給付上揭款項等語，並聲明：如主文第1項所
      示。
二、被告都沒有在言詞辯論期日到場或提出書狀作任何聲明或陳
    述。
三、得心證之理由：
（一）原告主張的事實，已經提出借據、連帶保證書、授信約定
      書、台灣票據交換所第一類票據信用資料查覆單、放款相
      關貸放及保證資料查詢單、定儲指數月指標利率表等文書
      （本院卷第11至28、37、129頁）為證據，審核後與原告
      所述相符，所以，原告的主張可以相信為真實。
（二）因此，原告依照消費借貸及連帶保證的的法律關係，請求
      被告連帶為如主文第1項所示的給付，有理由，應該准許
      。
四、本件的訴訟費用，依照民事訴訟法第85條第2項的規定，應
    該由敗訴的被告連帶負擔。經查本件訴訟費用為原告繳納的
    第一審裁判費68,716元，有本院自行收納款項收據可以證明
    。因此，本院一併確定被告應該連帶負擔的訴訟費用額為68
    ,716元。
五、據上論結，本件原告之訴為有理由，因此判決如主文。
中　　華　　民　　國　　110 　年　　10　　月　　18　　日
                  民事第一庭      法　官　吳芙蓉
以上正本係照原本作成　　　　　　　　　
如對本判決上訴須於判決送達後20日內向本院提出上訴狀 
如委任律師提起上訴者，應一併繳納上訴審裁判費。 　　　　
中　　華　　民　　國　　110 　年　　10 　 月　　18　　日
                                  書記官　王立梅　 
　　　　　　　　　　　　　　　　　　　　　　　　　　　　
附表：
編號 原借款金額 （新台幣） 計算利息、違約金的債權本金（新台幣） 利息計算期間及利率 違約金計算期間及利率 1 600萬元 820,139元 從110年4月30日起到110年12月30日止按年息1.50%計算的利息；以及從110年12月31日起到清償日止，依照年息2.95%計算的利息。  從110年5月31日起到清償日止，逾期在6個月內部分按照左列利率百分之10計算的違約金，逾期超過6個月部分按照左列利率百分之20計算的違約金。   3,280,618元   2 400萬元 273,303元 從110年4月30日起到110年12月30日止按年息1%計算的利息；以及從110年12月31日起到清償日止，依照年息2.95%計算的利息。  從110年5月31日起到清償日止，逾期在6個月內部分按照左列利率百分之10計算的違約金，逾期超過6個月部分按照左列利率百分之20計算的違約金。   2,459,769元